臺灣高等法院臺中分院刑事判決　　　　94年度上易字第1444號
上　訴　人
即　被　告　乙○○
上列上訴人因傷害案件，不服臺灣苗栗地方法院九十四年度易字
第一三一號中華民國九十四年九月六日第一審判決（起訴案號：
臺灣苗栗地方法院檢察署九十四年度偵字第三九一號），提起上
訴，本院判決如下：
    主  文
上訴駁回。
　  事  實
一、乙○○與林進祥 (業經判決確定)於民國 (下同)九十三年七
    月三日下午四時許，在苗栗縣竹南鎮○○里○○路三十五號
    朱相住處飲酒，見陳萬贊經過該處，朱相遂招手示意陳萬贊
    進入屋內，詎乙○○因陳萬贊之前曾向其調借支票使用久未
    歸還，竟與林進祥共同基於傷害人身體之犯意聯絡，共同以
    手、腳接續毆打陳萬贊，致陳萬贊受有胸部挫傷及左側第八
    、九根肋骨骨折併血胸等傷害。
二、案經陳萬贊訴由苗栗縣警察局竹南分局報請臺灣苗栗地方法
    院檢察署檢察官偵查起訴。
　　理  由
一、訊據被告乙○○矢口否認有傷害犯行，辯稱：陳萬贊向地下
    錢莊借錢不還，在進朱相家之前就遭錢莊的人毆打，他跌倒
    伊扶他起來，他罵林進祥被林進祥打了一個耳光，伊沒有打
    陳萬贊云云，然查右開犯罪事實，業據告訴人於偵查時指訴
    歷歷，告訴人於原審及本院審理時並具結證述甚詳 (見原審
    及本院審理筆錄)，又告訴人遭被告與林進祥二人毆打受有
    胸部挫傷及左側第八、九根肋骨骨折併血胸之傷害，亦有為
    恭紀念醫院診斷證明書一紙在卷可稽，核與告訴人所指訴被
    毆受傷之位置、傷勢均相符合。參以被告於原審辯稱：告訴
    人之傷勢係遭他人毆打，且他當時臉腫起來，額頭、臉頰都
    有受傷云云，與卷附診斷書所載告訴人陳萬贊之傷勢，除胸
    部及肋骨受傷外，並未有被告所指臉部之傷勢及被告於偵查
    中所供：陳萬贊進朱相家時，看不出來有受傷等語均不符，
    況被告所辯現場僅有林進祥打告訴人一個耳光，本件復無其
    他證據證明告訴人所受之傷勢係遭他人所為，至證人朱相於
    偵查時雖證述：伊當時酒醉沒有看到被告二人打陳萬贊，沒
    有看到他們三人拉扯來拉扯去，沒有看到林進祥打陳萬贊一
    巴掌等語，與其於警訊所述：伊有看到被告、林進祥與陳萬
    贊三人在拉扯等語及林進祥於偵查及原審所述：伊有打陳萬
    贊一巴掌等語不符，本件事證明確，被告所辯顯係脫卸之詞
    ，不足採信，其犯行應堪認定。
二、核被告乙○○所為，係犯刑法第二百七十七條第一項之普通
    傷害罪，被告與林進祥間有犯意聯絡及行為分擔，為共同正
    犯，原審審酌被告乙○○之智識程度，及其犯罪之動機、不
    循合法途徑索討債務，與林進祥共同以暴力傷害告訴人，造
    成告訴人上述之傷害，暨其迄未賠償告訴人、犯後否認犯行
    之態度等一切情狀，依刑法第二十八條、第二百七十七條第
    一項、第四十一條第一項前段、罰金罰鍰提高標準條例第一
    條前段、第二條，量處有期徒刑四月，併諭知易科罰金之折
    算標準。核其認事、用法、量刑均無不當，被告上訴否認犯
    罪並無理由，應予駁回。
三、至告訴人於原審法院審理時證稱其遭被告等打傷之後，被告
    與林進祥復恫稱不得報警，否則要讓其死等語（見原審卷第
    六十二、六十四頁），惟此部分係被告為前開傷害行為後，
    另行起意之行為，且檢察官並未起訴，此部份是否涉嫌犯罪
    ，應由檢察官另行偵辦。
四、據上論斷，應依刑事訴訟法第第三百六十八條，判決如主文
    。
本案經檢察官甲○○到庭執行職務。
中　　華　　民　　國　　94　　年　　12　月　 29   　　日
            刑事第九庭  審判長法  官  康  應  龍
                              法  官  趙  春  碧
                              法  官  張  國  忠
上列正本證明與原本無異。
不得上訴。
                              書記官  姚  錫  鈞
中　　華　　民　　國　　95　　年　　1　　月　 2　 　　日
                                                    　Ａ
